【裁判字號】    98,交聲,425
【裁判日期】    980331
【裁判案由】    交管條例聲異
【裁判全文】
臺灣板橋地方法院交通事件裁定         98年度交聲字第425號
                                     98年度交聲字第426號
原處分機關  交通部公路總局臺北區監理所板橋監理站
異  議  人  甲○○
即受處分人
上列異議人即受處分人因違反道路交通管理處罰條例案件，對於
交通部公路總局臺北區監理所板橋監理站民國98年2 月20日所為
之板監裁字41-AH0000000號、41-AH0000000號裁決處分，均聲明
異議，本院裁定如下：
    主    文
原處分均撤銷。
甲○○汽車駕駛人行車速度，超過規定之最高速限未滿貳拾公里
，處罰鍰新臺幣壹仟貳佰元，並記違規點數壹點；又汽車駕駛人
行車速度，超過規定之最高速限未滿貳拾公里，處罰鍰新臺幣壹
仟貳佰元，並記違規點數壹點。
    理    由
一、原處分意旨略以：異議人即受處分人甲○○於民國97年12月
    11日15時12分許、97年12月24日15時32分許，均騎乘車牌號
    碼373-DFA 號重型機車，均行經台北市○○路○○街（南向
    北）時，因同有在速限50公里之路段，經測時速各為62公里
    、65公里，分別超速12公里、15公里之違規行為，經台北政
    府警察局南港分局交通警察大隊以固定式雷達測速照相機測
    定超速且拍照採證後，逕行掣單舉發，嗣受處分人雖提出申
    訴，然經原處分機關函請舉發機關查證後，仍認違規屬實，
    原處分機關乃依道路交通管理處罰條例第40條規定，各裁處
    罰鍰（新臺幣）1200 元、1200元。
二、異議意旨略以：97年12月11日被拍時，車速相當緩慢，當時
    看了一下車速並未超速，第2 次又被拍時，因旁邊有車心想
    應該不是本人，且又看了1 次車速，也在規定範圍內，之後
    ，其又再到現場再測1 次，發現車速已達到時速70公里反而
    未被拍照，而車子其買約半年，還算新，機車行檢驗也沒問
    題，為此，聲明異議，請求撤銷原處分云云。
三、按行車速度，依速限標誌或標線之規定，無速限標誌或標線
    者，行車時速不得超過50公里，道路交通安全規則第93條第
    1 項第1 款定有明文。次按汽車駕駛人，行車速度超過規定
    之最高時速，或低於規定之最低時速，除有第43條第1 項第
    2 款情形外，處1200元以上2400元以下罰鍰，並記違規點數
    1 點，復為道路交通管理處罰條例第40條、第63條第1 項第
    1 款所明定。再按汽車駕駛人駕駛汽車，其行車速度超過規
    定之最高時速未滿20公里，嗣為警逕行舉發，而未逾舉發通
    知單上所載之應到案日期到案，經主管機關調查後仍認定有
    上開違規行為者，依違反道路交通管理事件統一裁罰基準表
    規定，須處以1200元之罰鍰。又汽車駕駛人之行為經以科學
    儀器取得證據資料證明其行為違規，當場不能或不宜攔截製
    單舉發者，得逕行舉發，道路交通管理處罰條例第7 條之2
    第1 項第7 款亦著有明文。經查：
(一)、本件異議人所有之車牌號碼373-DFA 號重型機車，於97年12
    月11日15時12分許、97年12月24日15時32分許，均在基隆路
    長興街（南向北）處，因舉發單位認均有於限速時速50公里
    路段，各以時速62公里、65公里之速度行駛，分別超速12公
    里、15公里之情，且由臺北市政府警察局南港分局交通分隊
    以固定式雷達測速照相機測定超速併拍照採證後，逕行掣單
    舉發等情，有臺北市政府警察局南港分局97年12月25日北市
    警交大字第AH0000000 號舉發違反道路交通管理事件通知單
    、臺北市政府警察局南港分局98年1 月8 日北市警交大字第
    41-AH0000000號號舉發違反道路交通管理事件通知單、採證
    照片2 幀等附卷可稽。
(二)、異議人雖以前詞置辯，否認有何交通違規情事，然本件舉發
    採證之儀器即固定式雷達測速照相機，每年均由經濟部標準
    檢驗局檢定合格，此有台北市政府警察局南港分局98年1 月
    23日北市警南分交字第09830094400 號函在卷可參；又核諸
    系爭舉發採證相片2 幀內所示舉發地點之街道、地形畫面均
    屬相同，顯見該2 次舉發採證相片，係由在同一地點之同一
    支固定式雷達測速照相機採證舉發；再細譯異議人於97年12
    月24日15時32分許為警攝得之採證照片畫面中顯示有數據「
    RK-06091」字樣，復觀諸原舉發機關所提出由經濟部標準檢
    驗局於97年7 月16日核發之雷達測速儀檢定合格證書中，其
    上器號載為RK-06091，與上揭97年12月24日15時32分許，舉
    發單位所攝得之採證照片畫面中顯示之數據「RK-06091」相
    符，另該雷射測速儀檢定日期為97年7 月15日，有效期限迄
    98年7 月31日乙節，亦據前開雷射測速儀檢定合格證書記載
    甚明；據此各情，足見該等舉發照片2 幀確為前揭合格證書
    所載之測速器所攝得，且該雷射測速器業於97年7 月15日由
    經濟部標準檢驗局檢定合格，即於本件97年12月11日15時12
    分許、97年12月24日15時32分許之舉發交通違規時點，均尚
    仍在有效期限內使用，自堪認舉發機關執之所測得行車速度
    應屬準確無誤，是異議人以前詞置辯，否認有何交通違規情
    事云云，即難遽採。
(三)、又異議人雖復辯稱其97年12月24日15時32分許之車速相當緩
    慢，當時旁邊有車，應該不是其車超速云云，然異議人此節
    所辯，業經舉發單位以雷達圖規比對，發現確為車號373-DF
    A 號重機車超速違規無誤，此有台北市政府警察局南港分局
    98年2 月3 日北市警南分交字第09830114100 號函在卷可參
    ，則本件確認車號373-DFA 號重機車超速違規之事實，既係
    經由舉發機關以科學儀器比對後所為確認，堪認舉發採證相
    片中違規超速之車輛，應為車號373-DFA 號重機車無誤，異
    議人以前詞置辯，亦難採信，併此敘明，
四、綜上所述，異議人即受處分人騎乘上開機車於前揭時、地，
    因同有在速限50公里之路段，經測時速各為62公里、65公里
    ，即分別超速12公里、15公里之違規行為，均堪認定；原處
    分機關據此各裁處異議人罰鍰1200元，固非無見；然本件既
    屬道路交通管理處罰條例第40條所定之違規情形，依同條例
    第63條第1 項第1 款規定，即應各併記違規點數1 點，惟原
    處分疏未注意，漏記違規點數，於法容有未合；是以本件聲
    明異議雖無理由，惟原處分既有如前所述之違誤，自均應由
    本院予以撤銷，並自為裁罰如主文第二項所示。
據上論斷，應依道路交通管理處罰條例第87條第2 項，道路交通
案件處理辦法第20條前段，裁定如主文。
中    華    民    國    98    年    3     月    31    日
                  交通法庭    法  官  陳明偉
上列正本證明與原本無異。
如不服本裁定，應於裁定送達後五日內敘明抗告理由，向本院提
出抗告狀。
                              書記官  陳玉心
中    華    民    國    98    年    3     月    31    日


司法院資訊處製作；財團法人民間司法改革基金會備份。
